臺灣高雄地方法院刑事判決　　　　　　　95年度易字第1325號
公　訴　人　臺灣高雄地方法院檢察署檢察官
被　　　告　甲○○
　　　　　　　　　　（現於臺灣高雄看守所羈押中）
上列被告因竊盜案件，經檢察官提起公訴（95年度偵字第19199
號），被告就犯罪事實為有罪之陳述，本院合議庭裁定由受命法
官獨任行簡式審判程序，判決如下：
    主    文
甲○○攜帶兇器竊盜，未遂，處有期徒刑陸月，如易科罰金，以
新臺幣壹仟元折算壹日。扣案如附表所示之物品均沒收。
    事    實
一、甲○○意圖為自己不法之所有，於民國95年7 月1 日凌晨1
    時許，攜帶客觀上足對人之生命、身體、安全構成威脅，可
    作為兇器之破壞剪（起訴書誤植為油壓剪，應予更正）1 支
    、螺絲起子6 支、六角鈑手1 支、柴刀1 支及手電筒1 支等
    工具，騎乘車牌號碼OVM-527 號重型機車前往位於高雄縣旗
    山鎮○○路、交通部公路總局高雄區監理所旗山監理站圍牆
    旁、臺灣電力股份有限公司（下稱台電公司）所有之變電箱
    後（編號：Q3167GA78） ，以上開工具破壞變電箱內之變壓
    器後，欲竊取該變壓器內之電纜線變賣現金花用。嗣因其於
    竊盜過程中著手將電纜線自變壓器接頭處拔掉時，不慎誤觸
    高壓電受傷倒地而未得逞，為巡邏員警查獲，並扣得上開如
    附表所示之作案用工具1 批，始悉前情。
二、案經高雄縣警察局旗山分局移送臺灣高雄地方法院檢察署檢
    察官偵查起訴。
    理    由
一、本案被告所犯係死刑、無期徒刑、最輕本刑為3 年以上有期
    徒刑以外之罪，其於準備程序中就被訴事實為有罪之陳述，
    經法官告知簡式審判程序之旨，並聽取公訴人及被告之意見
    後，且並無不得或不宜改簡式審判之情形，依刑事訴訟法第
    273 條之1 第1 項、第284 條之1 規定，經本院合議庭裁定
    由受命法官獨任進行簡式審判程序審理，合先敘明。
二、檢察官、被告對於起訴書證據清單所列證據方法之證據能力
    ，均表示無意見，同意作為證據，且被告就其於警詢、檢察
    官偵訊時所為之陳述，均表明無意見等語（參本院卷第85、
    93頁）。再訊據被告對上揭犯罪事實，均坦承不諱，核與證
    人即台電公司員工丙○○於警詢證述相符，並有旗山分局扣
    押筆錄、扣押物品目錄表、扣押物品收據、現場照片4 紙、
    附卷足參，且有附表所示數量之破壞剪、柴刀、六角扳手、
    螺絲起子及手電筒等物扣案可憑，足見被告上開自白與事實
    相符，本件被告確有攜帶兇器竊盜未遂之犯行，事證明確，
    洵堪認定，應依法論科。
三、按刑法業於94年2 月2 日修正公布，並於95年7 月1 日正式
    施行，被告本件犯行係於刑法修正施行後所為，應逕適用修
    正後之現行法有關規定，自無依刑法第2 條第1 項前段規定
    比較新舊法之問題，合先敘明。次按刑法第321 條第1 項第
    3 款之攜帶兇器竊盜罪，係以行為人攜帶兇器竊盜為其加重
    條件，此所謂兇器，其種類並無限制，凡客觀上足對人之生
    命、身體、安全構成威脅，具有危險性之兇器均屬之，且祇
    須行竊時攜帶此種具有危險性之兇器為已足，並不以攜帶之
    初有行兇之意圖為必要（最高法院79年台上字第5253號判例
    意旨參照），本件扣案如附表所示之破壞剪1 支、柴刀，均
    鐵製，各長達64、50公分，刀鋒銳利；六角（即T 型）扳手
    1 支、螺絲起子6 支，均不銹鋼製、質地堅硬、一端尖銳，
    有其照片附卷足稽，並據本院勘驗在卷，堪認足對人之生命
    、身體、安全構成威脅，自屬兇器無訛。核被告所為，係犯
    刑法第321 條第1 項第3 款之攜帶兇器竊盜罪。再被告已著
    手於犯罪行為之實行，而未至竊得財物之結果，為未遂犯，
    應依刑法第25條第2 項之規定減輕其刑。爰審酌被告不思正
    途賺取所需，為一時貪念，竟下手竊取台電公司電纜線，欠
    缺對他人財產權之尊重，行為實有偏差，惟念其犯後坦承犯
    行，尚未竊取得手，且被告本身亦受高壓電擊傷害等一切情
    狀，量處如主文所示之刑，並參酌本案犯罪情節、被告國中
    畢業等情，諭知易科罰金之折算標準以新台幣1 千元折算1
    日，以資懲儆。
四、扣案如附表所示之物品，為被告所有，供其本件犯罪所用之
    物，業據被告供明在卷，依刑法第38條第1 項第2 款規定，
    併應諭知均沒收，附此敘明。
五、據上論結，應依刑事訴訟法第273 條之1 第1 項、第284 條
    之1 、第299 條第1 項前段，刑法第321 條第1 項第3 款、
    第25條、第41條第1 項前段、第38條第1 項第2 款，刑法施
    行法第1 條之1 ，判決如主文。
本案經檢察官乙○○到庭執行職務。
中　　華　　民　　國　　96　　年　　3 　　月　　12　　日
                  刑事第二庭    法　官  李昆南
以上正本證明與原本無異。
如不服本判決，應於判決送達後10日內，向本院提出上訴狀。
中　　華　　民　　國　　96　　年　　3 　　月　　12　　日
                                書記官  黃美玲
附錄本案論罪之法條：
刑法第321條第1項第3款、第2項（加重竊盜罪）
犯竊盜罪而有下列情形之一者，處6 月以上、5 年以下有期徒刑
：
  三、攜帶兇器而犯之者。
前項之未遂犯罰之。
附表：
┌───┬───────┬────┬───────┬──┐
│編號  │物品名稱      │ 數量   │特徵、長度    │備註│
├───┼───────┼────┼───────┼──┤
│ 01   │破壞剪        │ 1支    │鐵製、長64公分│    │
├───┼───────┼────┼───────┼──┤
│ 02   │柴刀          │ 1支    │鐵製、長50公分│    │
│      │              │        │（手柄13公分）│    │
├───┼───────┼────┼───────┼──┤
│ 03   │六角扳手      │ 1支    │不銹鋼製、長25│    │
│      │              │        │公分          │    │
├───┼───────┼────┼───────┼──┤
│ 04   │螺絲起子      │ 6支    │均不銹鋼製、長│    │
│      │              │        │23、19、16、27│    │
│      │              │        │、25、30公分各│    │
│      │              │        │1支           │    │
├───┼───────┼────┼───────┼──┤
│05    │手電筒        │ 1支    │長25.5公分    │    │
└───┴───────┴────┴───────┴──┘
